【裁判字號】    98,簡抗,23
【裁判日期】    981201
【裁判案由】    撤銷違法處分
【裁判全文】
臺灣板橋地方法院民事裁定              98年度簡抗字第23號
抗  告  人  丙○○即洪惟格
相  對  人  臺北市停車管理處
法定代理人  庚○○
相  對  人  交通部公路總局臺北區監理所
法定代理人  丁○○
相  對  人  臺北市監理處
法定代理人  戊○○
相  對  人  臺北縣政府稅捐稽徵處
法定代理人  己○○
相  對  人  臺北市政府稅捐稽徵處
法定代理人  辛○○
相  對  人  公路三隊（全銜、法定代理人姓名暨住所均不詳）
            甲○○○○（全銜、.
            臺北縣交通大隊（全銜、法定代理人姓名暨住所均不詳）
            乙○○○○（全銜、.
            三張派出所（全銜、法定代理人姓名暨住所均不詳）
            臺北縣警察局（全銜、法定代理人姓名暨住所均不詳）
            桃園縣警察局（全銜、法定代理人姓名暨住所均不詳）
            中山交通分隊（全銜、法定代理人姓名暨住所均不詳）
            五分埔派出所（全銜、法定代理人姓名暨住所均不詳）
            王珍勝（住居所不詳.
            謝如男（住居所不詳.
            謝界田（住居所不詳.
            丁○○（住居所不詳.
上列抗告人因與相對人間請求撤銷違法處分事件，抗告人對於民
國98年9 月21日本院板橋簡易庭所為裁定（98年度板簡字第2181
號）提起抗告，本院裁定如下：
    主  文
抗告駁回。
抗告程序費用由抗告人負擔。
    理  由
一、裁定經宣示後，為該裁定之法院、審判長、受命法官或受託
    法官受其羈束；不宣示者，經公告或送達後受其羈束。但關
    於指揮訴訟或別有規定者，不在此限，民事訴訟法第238 條
    定有明文。查本件抗告人提起本件撤銷違法處分訴訟，因起
    訴狀未依民事訴訟法第116 條第1 項第1 款之規定為記載，
    經原審分別於民國98年7 月3 日、8 月18日以98年度板簡調
    字第497 號裁定，命抗告人應於各該裁定送達10日內，具狀
    補正「相對人公路三隊、甲○○○○、北縣交隊、乙○○○○、三張派出所、監理單位、警察局、中山交隊之機關全銜
    、法定代理人姓名及住所」、「相對人王珍勝、謝如男、謝
    界田、丁○○之住居所，並檢附其最新戶籍謄本；台北市停
    車管理處、台北區監理所、台北縣稅處之法定代理人」，且
    均明示逾期不補正，則駁回其訴訟。而前揭裁定復分別於98
    年7 月10日、8 月24日寄存於臺北縣政府警察局淡水分局中
    正路派出所，是依民事訴訟法第138 條第2 項之規定，各應
    於98年7 月20日、9 月3 日發生送達抗告人之效力之事實，
    有上揭民事裁定暨送達證書各2 份附卷為證（見原審卷第24
    、25、28、29頁）。則原審既已明示補正之期限為10日內，
    且期限各至98年7 月30日、9 月14日（9 月13日為星期日故
    以次日代之）屆滿，即抗告人應於98年7 月31日、9 月15日
    之前為補正。惟嗣因抗告人並未遵期於期限內補正前開事項
    ，原審乃於98年9 月21日以98年度板簡字第2181號裁定駁回
    抗告人之訴訟，並於次日即98年9 月22日公告在案等情，亦
    有上開裁定暨裁判主文公告證書各1 份在卷可佐（見原法院
    卷第30、31頁）。依此，嗣抗告人雖曾於98年9 月29日具狀
    補正，然原裁定既業於98年9 月22日依法公告在案，揆諸首
    揭法條規定，該裁定已生羈束力。則抗告人既未依限補正，
    原審因之認其訴訟為不合法，以裁定駁回之，於法自無不合
    。
二、次者，另經本院細繹抗告人於98年9 月29日所提之補正狀，
    其內容亦僅就臺北市停車管理處之法定代理人及交通部公路
    總局臺北區監理所、臺北縣政府稅捐稽徵處、臺北市監理處
    、臺北市政府稅捐稽徵處之機關全銜、法定代理人姓名暨住
    所為補正；就關於「中山交隊、警察局、三張派出所、北縣
    交隊」部分，僅略稱「中山交通分隊、桃園縣警察局、臺北
    縣警察局、三張派出所、臺北縣交通大隊、五分埔派出所
    」，惟此仍非各該機關之全銜，且就補正法定代理人姓名暨
    住所部分，則仍付之闕如。以及就有關公路三隊、甲○○○○、乙○○○○之機關全銜、法定代理人姓名暨住所、王珍
    勝、謝如男、謝界田、丁○○之住居所及其最新戶籍謄本等
    部分，亦均未提出任何資料以供本院參酌，是亦顯難認抗告
    人業已依原審上開裁定予以補正。
三、從而，抗告人既未依限補正，原審因之認其訴訟為不合法，
    以裁定駁回之，於法本無不合之處。復遑論抗告人嗣後於98
    年9 月29日所為之補正，亦難認業已依法補正在案，則抗告
    人所為抗告自難認係屬有據，即應予以駁回。又本件訴訟內
    容，依抗告人所為主張，乃係要求撤銷臺北區監理所所為之
    註銷牌照、駕照之處分行為，而該處分行為係屬剝奪或限制
    人民權利之處分，核其性質自屬行政處分性質，而非普通法
    院所得受理之範圍。因此，抗告人倘仍對之有所不服，自應
    循行政爭訟程序之救濟途徑以為解決，方為適切，併此敘明
    。
四、據上論結，本件抗告為無理由，應依民事訴訟法第436 條之
    1 第3 項、第495 條之1 第1 項、第449 條第1 項、第95條
    、第78條，裁定如主文。
中    華    民    國    98    年    12    月    1     日
                  民事第一庭審判長法  官  李世貴
                                  法  官  高文淵
                                  法  官  黃若美
以上正本證明與原本無異。
本裁定不得再抗告。
中    華    民    國    98    年    12    月    1     日
                                  書記官  江怡萱


司法院資訊處製作；財團法人民間司法改革基金會備份。
